臺灣高雄地方法院刑事判決　　　　　　 96年度交訴字第199號
公　訴　人　臺灣高雄地方法院檢察署檢察官
被　　　告　甲○○
　　　　　　　　　　（另案
上列被告因公共危險案件，經檢察官提起公訴（96年度偵緝字第
3054號），嗣因被告就被訴事實為有罪之陳述，經本院合議庭裁
定由受命法官獨任依簡式審判程序審理，判決如下：
    主  文
甲○○駕駛動力交通工具肇事，致人受傷而逃逸，累犯，處有期
徒刑玖月。
    事  實
一、甲○○曾因偽造文書、詐欺、施用毒品等案件，經本院以91
    年度訴字第3644號、92年度簡字第1967號及臺灣高等法院高
    雄分院以92年度上訴字第1098號判決分別判處有期徒刑4 月
    、4 月、9 月、5 月，上開案件並經定應執行有期徒刑1 年
    7 月確定，於民國94年6 月23日縮短刑期假釋出監，於94年
    7 月13日假釋期滿未經撤銷而執行完畢。詎不知悔改，於95
    年6 月30日上午9 時20分許，無照騎乘車牌號XKW-187 號重
    型機車，沿高雄市前金區○○○路東往西方向行駛，途經六
    合二路、瑞源路口之際，本應注意機車行駛時應遵守路口號
    誌之規定，而依當時天氣晴、日間自然光線、視距良好、地
    面乾燥、路面無缺陷及無障礙物，並無不能注意之情事，竟
    疏未注意及此，於六合二路口為紅燈號誌時貿然闖越，適有
    丁○○騎乘車牌號碼XW6-673 號重型機車，沿瑞源路南往北
    方向駛來，因閃避不及遭甲○○攔腰撞上，致丁○○人車倒
    地，並因而受有頭部外傷併腦震盪、臉部多處撕裂傷等傷害
    （過失傷害業經撤回告訴）。甲○○知其駕駛車輛肇事致丁
    ○○受傷後，竟恐無照駕駛為警方查獲，未表明其身分及詢
    問丁○○所受傷害情形，亦未採取任何救護措施，即逕自騎
    乘機車逃逸。嗣警獲報到場處理並得知肇事車輛車號，循線
    查知上情。
二、案經丁○○訴由高雄市政府警察局新興分局報告臺灣高雄地
    方法院檢察署檢察官偵查起訴。
    理  由
一、本件被告所犯係死刑、無期徒刑、最輕本刑為3 年以上有期
    徒刑以外之罪，其於準備程序中就被訴事實為有罪之陳述，
    經法官告知簡式審判程序之旨，並聽取公訴人及被告之意見
    後，本院合議庭認宜進行簡式審判程序，依刑事訴訟法第
    273 條之1 之規定，合議裁定由受命法官獨任進行簡式審判
    程序，合先敘明。
二、上揭事實業據被告甲○○於本院審理時坦承不諱，核與證人
    即被害人丁○○於警詢、偵查及本院審理之證述相符，並有
    證人即到場員警丙○○於本院之證述可憑，及道路交通事故
    現場圖、交通事故談話紀錄表、道路交通事故調查報告表（
    一）（二）、現場照片6 張、高雄市立聯合醫院診斷證明書
    各1 份在卷可稽，是被告於上開肇事致人受傷後，有駕車離
    去現場之事實，洵堪認定。本件事證明確，被告犯行堪以認
    定，應依法論科。
三、被告行為後，刑法、刑法施行法業已於94年2 月2 日、95年
    6 月14日修正公布，並均自95年7 月1 日施行，參酌最高法
    院95年5 月23日刑事庭第8 次會議決議，應依刑法第2 條第
    1 項之規定，為新舊法比較。惟被告行為時，刑法第47條累
    犯之適用並不以故意犯為限，雖修正後刑法第47條則限於故
    意犯始有適用，然本件被告為故意犯罪，故不論依新舊法，
    均構成累犯，並無歧異之處，自不生比較之餘地，故應一般
    法律適用之原則，適用現行、有效之裁判時法論處。
四、核被告所為係犯刑法第185 條之4 之肇事逃逸罪。被告曾因
    偽造文書、詐欺、施用毒品等案件，經本院以91年度訴字第
    3644號、92年度簡字第1967號及臺灣高等法院高雄分院以92
    年度上訴字第1098號判決分別判處有期徒刑4 月、4 月、9
    月、5 月，上開案件並經定應執行有期徒刑1 年7 月確定，
    於94年6 月23日縮短刑期假釋出監，於94年7 月13日假釋期
    滿未經撤銷而執行完畢，有臺灣高等法院被告前案紀錄表在
    卷可參，其受有期徒刑執行完畢後5 年內，故意再犯本件有
    期徒刑以上之罪，為累犯，應依刑法第47條第1 項之規定，
    加重其刑。爰審酌被告無照騎乘機車，已屬不該，復於肇生
    車禍事故後，未予停車察看並給予必要之救助而擅離現場，
    實不可取，被害人受有上開頭部外傷併腦震盪、臉部多處撕
    裂傷等傷害嚴重，幸經路人報警送醫救治，被告犯後已坦承
    犯行，態度尚可，且已與被害人達成和解，有和解筆錄在卷
    可稽等一切情狀，量處如主文所示之刑。又本件被告犯罪時
    間在96年4 月24日以前，惟其係因通緝而於96年8 月5 日經
    警緝捕歸案到案（見偵緝卷及警詢卷），故不符合減刑條件
    ，無中華民國96年罪犯減刑條例之適用，附此敘明。
據上論斷，應依刑事訴訟法第273 條之1 第1 項、第299 條第1
項前段，刑法第2 條第1 項前段、第185 條之4 、第47條第1 項
，判決如主文。
本案經檢察官乙○○到庭執行職務。
中　　華　　民　　國　　96　　年　　10　　月　　12　　日
                  交通法庭  法　官 梁淑美
以上正本證明與原本無異。
如不服本判決應於收受本判決後10日內向本院提出上訴書狀，並
應敘述具體理由，如未敘述上訴理由者，應於上訴期間屆滿後20
日內補提理由書狀於本院（均須按他造當事人之人數附繕本）「
切勿逕送上級法院」。
中　　華　　民　　國　　96　　年　　10　　月　　12　　日
   　　　　　　　　　　　　 書記官 林麗文
附錄本判決論罪之法條：
刑法第一百八十五條之四
駕駛動力交通工具肇事，致人死傷而逃逸者，處六月以上五年以
下有期徒刑。
